---
title: "每週一圖作業_1009"
author: "ShuYu"
date: "2019/10/9"
output: html_document
params:
  組員: "林書玉"
  學號: "410575010"
---


#### 環境設定

以下為老師執行時一定會存在的環境設定
```{r basic setup, message=FALSE, echo=TRUE, eval=T}
library(dplyr); library(stringr); library(ggplot2); library(plotly); library(lubridate); library(readr); library(tidyr); library(showtext)

font_add("QYuan","cwTeXQYuan-Medium.ttf") # 新增字體
showtext_auto(enable=TRUE) #啟用字體
theme_set(theme_classic())
knitr::opts_chunk$set(out.width='80%', fig.asp=.75, fig.align='center', fig.showtext=T)
```

#### 資料處理

此部份在做：

  * 原始Rda資料引入（即引入**dataList**物件）；
  
  * 資料清理成作圖用graphData物件。

請將你最原始的資料連同作業一起上傳到作業上傳網址：  
  * 若「原始資料為網頁下載」，且下載指令寫在data cleaning chunk裡的話，可以不用上傳「資料」。  
  * 若原始資料有很多個檔案，請先引入成data frame並存在「一個」.Rda檔裡上傳（如`example_data.Rda`檔）。  

資料檔引入到進入作圖前的資料處理請寫在下面區塊，分二部份：

  * 資料處理  
  * 作圖用資料物件生成
  
```{r data cleaning, echo=TRUE, eval=T}
library(tidyverse)
load("C:/Users/user/Desktop/R/PF/dot_plot2019.RData")

graphData <- list()

#create new factor "area"
sub_2015_city <- sub_2015_city%>%
  mutate(area = fct_collapse(city, North = c("Taipei City", "New Taipei City","Keelung City","Taoyuan City","Hsinchu City","Hsinchu County","Yilan County"),
                           Central = c("Miaoli County", "Taichung City","Changhua County","Nantou County","Yunlin County"),
                           South = c("Chiayi City", "Chiayi County","Tainan City","Kaohsiung City","Pingtung County"),
                           East = c("Hualien County","Taitung County"),
                           Islands = c("Penghu County","Kinmen County", "Lianjian County")),
         city = fct_drop(city))
```

#### 繪圖程式

```{r graph, echo=T, eval=T}
#reorder "city" & draw dotplot
graphData$sub_2015_city%>%
  arrange(desc(area), avg_nh)%>%
  mutate(city = fct_inorder(city))%>% 
  ggplot(aes(x = avg_nh, y = city, color = area))+labs(x = "長照機構數(每10,000位老人)", y="")+theme_bw()+geom_point(size=3)
```

#### 設計說明
說明想傳達的訊息（必要）及設計想法（非必要）。寫在***之後
*** 
本圖呈現台灣各縣市平均每10,000位老人有多少長照機構數量，可以發現整體而言，中部地區的數量較少、離島地區除連江縣為全台數量最多以外，其餘均為為全台灣數量最低。





